臺灣花蓮地方法院小額民事判決
111年度花小字第165號
原      告  新安東京海上產物保險股份有限公司

法定代理人  陳忠鏗  
訴訟代理人  謝京燁  
            李睿奇  
            陳建文  
被      告  崔生海  

上列當事人間請求侵權行為損害賠償事件，本院於民國111年6月
6日言詞辯論終結，判決如下：
    主  文
被告應給付原告新臺幣（下同）9,468元，及自民國111年2月22
日起至清償日止，按週年利率百分之5計算之利息。
原告其餘之訴駁回。
訴訟費用1,000元，由被告負擔167元，餘由原告負擔。
本判決第1項得假執行。但被告如以9,468元為原告預供擔保，得
免為假執行。 
    事實及理由要領
一、原告主張：伊為車牌號碼000-0000號自用小客貨（下稱原告
    保車）車體損失險（下稱系爭保險契約）之保險人。緣被告
    於民國110年6月17日上午10時0分許，駕駛車牌號碼000-000
    號自用大貨車（下稱被告大貨車）因未注意車前狀態，不慎
    擦撞暫停在花蓮縣吉安鄉自強路、和平路交岔路口（下稱系
    爭路口）轉角處之原告保車，原告保車因而受損，原告業已
    依系爭保險契約賠付該車修復費用新臺幣（下同）56,786元
    。為此，爰依侵權行為及保險代位之法律關係請求被告賠償
    等語，並聲明：被告應給付原告56,786元，及自起訴狀繕本
    送達翌日起至清償日止，按年息5%計算之利息。
二、被告則以：當時伊在系爭路口停等紅燈，綠燈亮起時伊從自
    強路右轉和平路時，看到原告保車停在行人穿越道上，伊的
    大貨車轉不過去，就按喇叭請原告保車離開，當時車輛很多
    ，如果伊不走，整條路都不能動，所以伊慢慢地轉彎，因為
    有視線死角，當伊看到原告保車還沒有走開時，伊就緊急停
    車，但還是發生擦撞，伊認為伊沒有肇事責任；且原告保車
    只是烤漆掉了，還有兩處的刮痕而已；另車子只要使用超過
    5年就應折舊百分之百，而原告保車已使用6年1月，應已無
    殘值等語。並為答辯聲明：原告之訴駁回。
三、兩造不爭執及本院先予認定事項：
  ㈠原告保車係104年5月28日領牌，距本件110年6月17日車禍發
    生時，約使用6年1月。（見卷第17、121-122頁）
  ㈡原告保車因本件車禍支出修車費56,786元，其中工資金額為1
    4,275元，零件金額為30,270元，烤漆金額為12,241元。（
    見卷第27-33頁）
  ㈢本件車禍事故發生前，原告保車駕駛人劉慶玉係違規臨時停
    車系爭路口轉彎處行人穿越道上（路旁劃設有紅線）。（見
    卷第120頁）
四、本院之判斷：
  ㈠本件車禍事故應由被告負3成肇事責任。
　  ⒈查本件車禍事故發生前，原告保車與被告大貨車之行向相
      同，均為由自強路右轉和平路，然因原告保車行駛在前，
      並因不明原因暫停於系爭路口之行人穿越道上，而被告於
      視線、視距均良好，且無障礙物之情形下，於右轉時因疏
      未注意車前狀態，而以被告大貨車右側車身擦撞原告保車
      左後車尾而肇事，原告保車駕駛人劉慶玉並遭警舉發紅線
      違停等情有本件車禍事故道路交通事故調查報告表㈠、㈡、
      現場圖、花蓮縣警察局舉發違反道路交通管理事件通知單
      及事故現場照片可證（見卷第50、54-55、60、66-74頁)
      可證，堪認原告保車駕駛人劉慶玉紅線違停雖為本件肇事
      主因，惟被告未注意車前狀態亦涉有過失甚明。
　　⒉至上揭調查報告表㈡之初步分析研判欄雖載明：劉慶玉涉有
      ：「23.未注意車前狀態」之主要肇事責任；被告涉有「3
      8.違規停車或暫停不當而肇事。」之個別肇事責任云云。
      惟依其塗改之情形及上揭⒈之說明，應可認上揭欄位應係
      劉慶玉涉有：「38.違規停車或暫停不當而肇事。」之主
      要肇事責任；被告涉有「23.未注意車前狀態」之個別肇
      事責任等情之誤載。從而，此初步分析研判結果即與本院
      上揭⒈之認定相同。
　　⒊綜上，本件車禍事故之肇事主因，係因原告保車駕駛人劉
      慶玉違規停車或暫停不當所致；被告則亦有未注意車前狀
      態之肇事次因。本院綜合上情，認本件肇事責任應由原告
      保車駕駛人劉慶玉負擔7成肇事責任，餘由被告負擔。　
  ㈡本件原告得請求被告賠償之金額為9,468元。
    ⒈查原告保車係104年5月28日領牌之汽車，迄本件車禍發生
      時已使用6年1月；另原告已因本件車禍賠付原告保車修繕
      費56,786元（零件30,270元、工資14,275元、烤漆12,241
      元）等情，已如上揭三、㈠、㈡所述。其中零件支出30,270
      元部分，依行政院所頒固定資產耐用年數表及固定資產折
      舊率表，【非運輸業用客車、貨車】之耐用年數為5年，
      依平均法計算其折舊結果，則零件支出扣除折舊後之修復
      費用估定為5,045元【計算方式：1.殘價＝取得成本(耐用
      年數＋1)即30,270(5＋1)≒5,045（小數點以下四捨五入）
      ；2.折舊額＝(取得成本－殘價)1/（耐用年數）（使用年
      數）即(30,270－5,045)1/5（6＋1/12）≒25,225（小數點
      以下四捨五入）；3.扣除折舊後價值＝（新品取得成本－折
      舊額）即30,270－25,225＝5,045】，再加計毋庸折舊之工
      資14,275元及烤漆12,241元，是以原告保車之必要修復費
      用為31,561元（計算式：5,045＋14,275＋12,241＝31,561）
      。
    ⒉原告保車駕駛人劉慶玉對本件車禍事故應負7成之肇事責任
      ，已如上揭㈠所述，原告既係代位取得對被告之損害賠償
      請求權，自應負擔原告保車駕駛人之過失責任。經過失相
      抵後，原告得代位請求被告賠償之金額為9,468元（計算
      式：31,561【1-0.7】＝9,468，元以下四拾五入）。
  ㈢本件侵權行為之債係未定期限之債，而本件起訴狀繕本係於1
    11年2月10日寄存於被告住所地之花蓮縣警察局吉安分局光
    華派出所，有卷附送達證書可憑（本院卷第79頁），經10日
    （即自111年2月21日）發生送達效力，是原告請求自起訴狀
    繕本送達翌日即111年2月22日起至清償日止，按年息5%計算
    之利息，自屬有理。
五、綜上所述，原告依侵權行為及保險代位之法律關係，請求被
    告給付9,468元，及自111年2月22日起至清償日止，按年息5
    %計算之利息，為有理由，應予准許；逾此部分之請求，為
    無理由，應予駁回。
六、本件原告勝訴部分，係適用小額訴訟程序所為被告敗訴之判
    決，依民事訴訟法第436條之20規定，應依職權宣告假執行
    。另依民事訴訟法第436條之23、第436條第2項、第392條第
    2項，依職權為被告以預供擔保，得免為假執行之宣告。
七、本件事證已臻明確，兩造其餘攻擊防禦方法及舉證，核於判
    決結果不生影響，爰不一一論斷，附此敘明。
八、依民事訴訟法第436條之19、第79條之規定，依職權確定訴
    訟費用額為1,000元（第一審裁判費），並諭知其中167元應
    由被告負擔，餘由原告負擔。
中　　華　　民　　國　　111 　年　　6 　　月　　15　　日
                  花蓮簡易庭  法　官　李立青  　
以上正本係照原本作成。
如不服本判決，應於送達後20日內，向本院提出上訴狀（上訴狀
應表明上訴理由）並繳納上訴審裁判費；如於本判決宣示後送達
前提起上訴者，應於判決送達後20日內補提上訴理由書（須按對
造人數附繕本）。
如委任律師提起上訴者，亦應一併繳納上訴審裁判費。
對於小額程序之第一審判決之上訴，非以其違背法令之理由，不
得為之。且上訴狀內應記載表明（一）原判決所違背之法令及其
具體內容。（二）依訴訟資料可認為原判決有違背法令之具體事
實者。　　　　　　　　　　 
中　　華　　民　　國　　111 　年　　6 　　月　　15　　日
                              書記官  洪美雪